# 存货跌价准备如何计提

提问人：liufengwen 时间：2013-03-11 00:07:12
我公司是一化工企业，生产的产成品的售价为 18 元，单位产品的成本为 20 元，期末产成品发生减值；在测算期末原材料是否减值时，计算出原材料的可变现净值为负数（原材料可变现净值=产成品的售价-至完工还需发生的成本-销售税费，在计算至完工还需发生的成本时，按本期生产成本构成分解），应如何计提原材料的跌价准备？原材料减值测试能否按原材料的市价测算？【假如生产的产品无合同约定，期末产成品减值的主要原因为本期产量比较少，单位固定成本造成】

回答人：chenyiwei
如果该原材料的可变现净值（产品售价－加工成本－销售费用）为负数，表明产品售价不能涵盖加工成本和销售费用，更不用说原材料成本的回收。因此，应当对相关的原材料全额计提跌价准备。对于产品售价低于加工成本和销售费用之和的差额，后续再以在产品跌价准备或者产成品跌价准备的名义予以补提。

提问人：liufengwen 时间：2013-03-17 22:54:16
回复 chenyiwei 的帖子
陈老师，上期产品计提存货跌价准备，本期产品销售，存货跌价准备转销，在列示现金流量表附表时，转销的存货跌价准备怎么列示？

回答人：chenyiwei
一般在“存货的减少（减增加）”项目中调节。

提问人：ying0518 时间：2013-03-18 14:51:33
陈版，这种情况，我理解可以认为企业将基于理性，改变原材料的持有目的，不再为了生产完工产品，而转为以出售降低损失为目的，因而以原材料自身的市场价格与账面成本之间的差异考虑是否存在跌价准备。

回答人：chenyiwei
这种处理可以适用于没有对应的合同、指令性计划管制等且不受法律法规强制性规定约束的情形。但如果期后企业确实将其用于生产明知可变现净值为负数的产品，则进行减值测试时也要考虑这一因素的影响。